臺灣臺北地方法院刑事判決　　　　　　　94年度訴字第1412號
　　公　訴　人　臺灣臺北地方法院檢察署檢察官
　　被　　　告　甲○○
上列被告因違反毒品危害防制條例案件，經檢察官提起公訴（九
十四年度毒偵字第二六九○號），因被告就犯罪事實為有罪陳述
，經合議庭裁定依簡式審判程序審理，本院判決如下：
    主  文
甲○○連續施用第一級毒品，累犯，處有期徒刑捌月。扣案之毒
品海洛因壹小包（淨重零點貳公克）沒收銷燬之。
    事  實
一、甲○○前於民國九十一年間施用第一級毒品海洛因，經本院
    以九十一年度毒聲字第一三一九號裁定送觀察、勒戒處所觀
    察、勒戒後，認無繼續施用毒品之傾向，於九十一年十月十
    四日觀察、勒戒執行完畢出所，由臺灣臺北地方法院檢察署
    檢察官於九十一年十月十八日以九十一年度毒偵緝字第三二
    七號為不起訴處分確定；另因於九十二年間二次犯竊盜罪，
    經臺灣士林地方法院以九十二年度士簡字第一四○九號判決
    有期徒刑三月、二月確定，又於同年間再犯竊盜罪，經臺灣
    板橋地方法院以九十二年度簡字第三二二四號判決有期徒刑
    四月確定，以上三罪經臺灣板橋地方法院九十三年度聲字第
    一三三四號裁定應執行有期徒刑七月，甫於九十四年五月十
    一日縮刑期滿執行完畢（構成累犯），詎甲○○仍不知悔改
    ，基於施用第一級毒品海洛因之概括犯意，於九十四年八月
    上旬某日起至同年九月一日下午二時許，在臺北市○○○路
    欣欣大眾百貨公司之公共廁所內，連續多次施用第一級毒品
    海洛因，嗣於同年九月六日十七時，在臺北市○○○路二五
    九巷內為警查獲，並扣得海洛因一小包（淨重○點二公克）
    。
二、案經臺北市政府警察局中山分局報告臺灣臺北地方法院檢察
    署檢察官偵查起訴，因被告為有罪陳述，經合議庭裁定依簡
    式審判程序審理。
    理  由
一、上揭事實，業據被告於審理中坦承不諱（見本院九十四年十
    一月四日審理筆錄），又被告為警查獲後所採集之尿液檢體
    ，經送驗以氣相層析質譜儀法檢驗結果，確呈鴉片類藥物陽
    性反應，有臺灣檢驗科技股份有限公司九十四年九月二十二
    日濫用藥物尿液檢驗報告一紙附卷可稽（見臺灣臺北地方法
    院檢察署九十四年度毒偵字第二六九○號卷第四五頁），再
    扣案之物一小包（淨重○點二公克），確為第一級毒品海洛
    因，亦有臺北市政府警察局中山分局查獲毒品危害防制條例
    毒品初步檢驗報告單一紙在卷可參（見同上卷第二一頁），
    足認被告之自白與事實相符，而堪採信；又被告前於九十一
    年間施用第一級毒品海洛因，經本院以九十一年度毒聲字第
    一三一九號裁定送觀察、勒戒處所觀察、勒戒後，認無繼續
    施用毒品之傾向，於九十一年十月十四日觀察、勒戒執行完
    畢出所，由臺灣臺北地方法院檢察署檢察官於九十一年十月
    十八日以九十一年度毒偵緝字第三二七號為不起訴處分確定
    等情，有臺灣高等法院被告全國前案紀錄表、臺灣臺北地方
    法院檢察署檢察官九十一年度毒偵緝字第三二七號不起訴處
    分書在卷可參，被告於觀察、勒戒執行完畢釋放後，五年內
    再犯本件施用毒品犯罪，事證明確。
二、核被告所為，係犯毒品危害防制條例第十條第一項之施用第
    一級毒品罪。被告施用第一級毒品海洛因前後持有毒品之行
    為，係施用毒品之低度行為，應為其施用毒品之高度行為所
    吸收，不另論罪。本件被告於九十四年八月上旬某日起至同
    年九月一日下午二時許期間內之多次施用毒品行為，時間緊
    接，方法相同，所犯係構成要件相同之罪名，顯係基於概括
    犯意反覆為之，為連續犯，應依刑法第五十六條之規定以一
    罪論，並依法加重其刑。又被告於九十二年間二次犯竊盜罪
    ，經臺灣士林地方法院以九十二年度士簡字第一四○九號判
    決有期徒刑三月、二月確定，又於同年間再犯竊盜罪，經臺
    灣板橋地方法院以九十二年度簡字第三二二四號判決有期徒
    刑四月確定，以上三罪經臺灣板橋地方法院九十三年度聲字
    第一三三四號裁定應執行有期徒刑七月，甫於九十四年五月
    十一日縮刑期滿執行完畢等情，有臺灣高等法院被告全國前
    案紀錄表在卷可參，其受有期徒刑之執行完畢後，五年內再
    犯本件有期徒刑以上之罪，為累犯，應依刑法第四十七條之
    規定，依法遞加重其刑。爰審酌被告施用毒品，對個人身心
    戕害甚鉅，且前經觀察、勒戒執行完畢後，復犯本件施用第
    一級毒品罪，顯未因前受觀察、勒戒而決心改過，惟念其於
    審理中坦承犯行不諱，犯後態度尚稱良好，暨被告施用毒品
    之時間長短、生活狀況、品行、智識程度等一切情狀，量處
    如主文所示之刑。末查被告為警查獲時所扣得之海洛因一小
    包（淨重○點二公克），為查獲之毒品，爰依毒品危害防制
    條例第十八條第一項前段規定，宣告沒收銷燬之。
據上論斷，應依刑事訴訟法第二百七十三條之一第一項、第二百
九十九條第一項前段，毒品危害防制條例第十條第一項、第十八
條第一項前段，刑法第十一條前段、第五十六條、第四十七條，
判決如主文。
本案經檢察官林良蓉到庭執行職務
中　　華　　民　　國　九十四　年　十一    月  十五　  日
                      刑事第八庭  法　官  孫  曉  青
上正本證明與原本無異。
如不服本判決，應於送達後十日內，向本院提出上訴狀。
                                  書記官  郭  錦  賢
中　　華　　民　　國　九十四　年　十一    月  十五　  日
附錄本案論罪科刑法條全文：
毒品危害防制條例第十條第一項
施用第一級毒品者，處六月以上五年以下有期徒刑。
